【裁判字號】    97,易,312
【裁判日期】    970630
【裁判案由】    竊盜
【裁判全文】
臺灣基隆地方法院刑事判決               97年度易字第312號
公  訴  人  臺灣基隆地方法院檢察署檢察官
被      告  己○○
                    （另案於臺灣新竹監獄執行中）
上列被告因竊盜案件，經檢察官提起公訴（97年度偵緝字第186
號），被告就被訴事實為有罪之陳述，經本院裁定以簡式審判程
序審理，本院判決如下：
    主  文
己○○竊盜，累犯，處有期徒刑貳月；又共同踰越安全設備竊盜
，累犯，處有期徒刑肆月；又竊盜，累犯，處有期徒刑貳月；又
竊盜，累犯，處有期徒刑月；應執行有期徒刑玖月。
    事  實
一、己○○曾有多次竊盜及毒品前科，最近一次因施用第一級毒
    品案件，經本院以94年度訴字第959號判決判處有期徒刑7月
    ，於民國95年9月8日縮刑執行完畢，又因竊盜案件，先後經
    本院於96年11月29日以96年度基簡字第1334號刑事簡易判決
    判處有期徒刑5月、於96年12月31日以96年度易字第770號判
    決判處有期徒刑8月（甫於97年2月27日撤回上訴而確定，後
    2罪現執行中）；詎己○○仍不知悔改，復意圖為自己不法
    之所有，先後為下列竊盜行為：
（一）於96年9月中旬某日，在基隆市○○區○○路底之產業道
      路旁，徒手竊取戊○○所經營之「青山煤氣行」置放於該
      處之桶裝瓦斯2桶（含瓦斯桶，每桶約值新台幣「下同」
      2100元），得手後，持往丁○○○所經營之「查某人小吃
      店」，以每桶500元之價格，出售給不知情之丁○○○，
      共得款1000元。
（二）於96年9月14日上午，由己○○騎乘機車，搭載甲○○（
      另案由公訴人呈請臺灣高等法院檢察署檢察長核轉臺灣台
      北地方法院檢察署檢察官偵查聲請簡易判決處刑，經臺灣
      臺北地方法院以97年度簡字第2121號刑事簡易判決判處有
      期徒刑3月），至基隆市○○區○○路2號之「銳欣科技股
      份有限公司」（下稱銳欣公司）廠區，2人基於共同意圖
      為自己不法所有之犯意聯絡，趁銳欣公司警衛王助成在公
      司大門警衛室看守而不注意之時，由己○○騎乘機車在該
      公司廠區後方高架橋下路邊等候，推由甲○○爬越高架橋
      擋土牆、旁之水溝，踰越該公司廠區已荒廢外勞宿舍後方
      為防閑而設之矮牆（較女兒牆為矮，甲○○腳可跨越，非
      圍牆，此部分起訴書漏載，業據蒞庭檢察官當庭更正），
      徒手拆卸竊取屬於銳欣公司所有外勞宿舍後方之熱水器1
      台得手後，將竊得之熱水器置於己○○所騎乘之機車上，
      2人再載往基隆市仁愛區○○○路113巷13號之「勤成五金
      行」，以500元之價格，出售予不知情之負責人柯敏雄。
      所得贓款由2人均分花用。
（三）於97年1月5日上午6時10分許，在丙○經營舊貨、廢鐵回
      收業務、位於基隆市○○區○○路23號之「泰源號」旁，
      徒手竊取丙○收購後，置放於該處之冷氣機1台（重58公
      斤）得手後，於同日上午9時許，持往「勤成五金行」，
      以1200元之價格，變賣予不知情之負責人柯敏雄。丙○嗣
      後於同日上午10時許，在柯敏雄經營之勤成五金行內，尋
      獲遭竊之冷氣機，始得悉係由同業收購，嗣並經柯敏雄自
      願將冷氣機歸還予丙○。
（四）於97年1月18日下午3時許，己○○至丁○○○所經營、位
      於基隆市○○路168巷8弄4號之「查某人小吃店」內，向
      丁○○○購買麵食時，竟趁丁○○○不注意之際，徒手竊
      取丁○○○置於麵攤上零錢盒內之硬幣約500元得手。丁○○○發現後報警，經基隆市警察局刑事警察大隊員警通
      知己○○到案說明，己○○除坦承竊取丁○○○麵攤零錢
      外，並主動向員警自首供出尚未發現之前述犯罪事實一（
      一）、（二）、（三）之犯行，而接受裁判，始悉上情。
二、案經基隆市警察局刑事警察大隊移送臺灣基隆地方法院檢察
    署檢察官偵查起訴。
    理  由
一、按最重本刑為3年以下有期徒刑、拘役或專科罰金之罪，以
    及刑法第320條、第321條之竊盜罪，經第二審判決者，不得
    上訴於第三審法院，刑事訴訟法第376條第1款、第2款定有
    明文。又除簡式審判程序、簡易程序及第376條第1款、第2
    款所列之罪之案件外，第一審應行合議審判，96年3月21日
    總統公布、同年月23日施行之刑事訴訟法第284條之1亦有明
    文。茲查被告己○○係犯刑法第320條、第321條第1項之竊
    盜罪，依上開規定得行獨任審判，合先敘明。
二、本案被告己○○所犯者非為死刑、無期徒刑、最輕本刑為3
    年以上有期徒刑之罪或高等法院管轄之第一審案件，其於準
    備程序進行中，先就被訴事實為有罪之陳述，經告知其簡式
    審判程序之旨，並聽取公訴人、被告之意見後，本院業已依
    刑事訴訟法第273條之1第1項規定，裁定以簡式審判程序進
    行本案之審理。
三、上揭事實業據被告己○○於警訊、偵訊、本院準備程序及審
    理時自白，核與證人即共同被告甲○○於警訊之證述、於偵
    訊及本院審判時之結證之情形相符，並據證人即被害人戊○○、王助成、丙○、丁○○○、證人柯敏雄於警詢時之證述
    及證人即被害人王助成於偵訊時之結證明確，且有勤成五金
    行收受物品、舊貨、五金廢料或廢棄物登記表、基隆市警察
    局查贓系統資料、照片22張等資料在卷可稽，事證明確，被
    告竊盜犯行至堪認定，應依法論科。
四、論罪科刑：
  (一)按刑法第321條第1項第2款之「其他安全設備」，係指門扇
    牆垣以外與門扇牆垣同其性質，依社會通常觀念足認為防盜
    之設備者而言，而本件共同被告甲○○踰越銳欣公司廠區已
    荒廢外勞宿舍後方所設之矮牆（較女兒牆為矮，共同被告甲○○腳可跨越，非圍牆，業據證人即共同被告甲○○於本院
    審判時結證確有踰越該矮牆乙節，詳見偵查卷第37頁所附第
    1張照片即可見該矮牆）竊盜，該矮牆係與門扇牆垣以外與
    門扇牆垣同其性質，依社會通常觀念足認為防盜之設備，屬
    其他安全設備，是被告就事實一（二）部分所為踰越安全設
    備而竊盜，係犯刑法第321條第1項第2款之踰越安全設備竊
    盜罪；就事實一（一）、（三）、（四）部分所為，均係涉
    犯刑法第320條第1項之竊盜罪。起訴書就事實一（二）部分
    認被告係犯刑法第320條第1項之竊盜罪，惟此部分業據蒞庭
    檢察官當庭更正如上，毋庸變更起訴法條，在此說明。
  (二)被告就事實一（二）之竊盜犯行，與被告甲○○間，具有犯
    意之聯絡及行為之分擔，均為共同正犯。
  (三)被告所為4次竊盜犯行，時間、地點不同，犯意各別，行為
    互異，應分論併罰。
  (四)被告就事實一（一）、（二）、（三）之犯行，係於有偵查
    權限之機關尚未發覺前自首而接受裁判，有警訊筆錄在卷足
    憑，依刑法第62條前段規定，減輕其刑。
  (五)又被告曾因施用第一級毒品案件，經本院以94年度訴字第95
    9號判決判處有期徒刑7月，於95年9月8日縮刑執行完畢之情
    形，有臺灣基隆地方法院檢察署刑案資料查註紀錄表、臺灣
    高等法院被告前案紀錄表在卷可稽，其於有期徒刑之執行完
    畢後，5年內故意再犯本件有期徒刑以上之罪，為累犯，應
    依刑法第47條第1項之規定加重其刑，惟就事實一（一）、
    （二）、（三）部分，依法先加後減之。
  (六)本院審酌被告之品行，犯罪之動機、目的、手段、所竊財物
    價值非鉅、就部分犯行自首，及犯後坦承犯行等一切情狀，
    量處如主文所示之刑，並定其應執行之刑，以示懲儆。
五、據上論斷，應依刑事訴訟法第273條之1第1項、第284條之1
    、第299條第1項前段，刑法第28條、第320條第1項、第321
    條第1項第2款、第47條第1項、第62條前段、第51條第5款，
    刑法施行法第1條之1，判決如主文。
本案經檢察官乙○○樹到庭執行職務。
中    華    民    國    97    年    6     月    30    日
                  刑事第三庭法  官  鄭景文
以上正本證明與原本無異。
對於本件判決如有不服，應於收受送達後10日內，向本院提出上
訴書狀，上訴於臺灣高等法院，並按他造當事人之人數附具繕本
。其未敘述上訴理由者，並得於提起上訴後10日內向本院補提理
由書狀，且須按他造當事人之人數附具繕本。「請勿逕送臺灣高
等法院」
中    華    民    國    97    年    6     月    30    日
                            書記官  李繼業
附錄論罪法條：
刑法第320條第1項：
    意圖為自己或第三人不法之所有，而竊取他人之動產者，為
    竊盜罪，處5年以下有期徒刑、拘役或5百元以下罰金。
刑法第321條第1項：
    犯竊盜罪而有左列情形之一者，處5月以上、5年以下有期徒
    刑：
    一、於夜間侵入住宅或有人居住之建築物、船艦或隱匿其內
        而犯之者。
    二、毀越門扇、牆垣或其他安全設備而犯之者。
    三、攜帶兇器而犯之者。
    四、結夥三人以上而犯之者。
    五、乘火災、水災或其他災害之際而犯之者。
    六、在車站或埠頭而犯之者。


司法院資訊處製作；財團法人民間司法改革基金會備份。
